en: Straight pin head material: Ceramic; Glass; Metal; No head / headless; Plastic; Rubber; Silicone; Wood; Other
hr-HR: Ravno prikačeno materijal glave: Keramika; Staklo; Metal; Bez glavice; Plastika; Guma; Silikon; Drvo; Ostalo
ro-RO: Material al gămăliei acului: Ceramică; Sticlă; Metal; Fără gămălie / fără cap; Plastic; Cauciuc; Silicon; Lemn; Altele
lt-LT: Tiesių smeigtukų galvutės medžiaga: Keramika; Stiklas; Metalas; Be galvutės; Plastikas; Guma; Silikonas; Mediena; Kita
zh-CN: 大头针针头材质: 陶瓷; 玻璃; 金属; 无头/平头; 塑料; 橡胶; 硅胶; 木材; 其他
el: Υλικό κεφαλής καρφίτσας: Κεραμικό; Γυαλί; Μέταλλο; Χωρίς κεφάλι; Πλαστικό; Καουτσούκ; Σιλικόνη; Ξύλο; Άλλο
ko: 스트레이트 핀 헤드 소재: 세라믹; 유리; 금속; 헤드 없음/헤드리스; 플라스틱; 고무; 실리콘; 목재; 기타
ja: ストレートピンヘッド素材: セラミック; ガラス; メタル; ヘッドなし / ヘッドス; プラスチック; ラバー; シリコン; ウッド; その他
fr: Matériau de la tête de l’épingle droite: Céramique; Verre; Métal; Sans tête / à tête perdue; Plastique; Caoutchouc; Silicone; Bois; Autre
bg-BG: Материал на главичката на правите карфици: Керамика; Стъкло; Метал; Без глава; Пластмаса; Гума; Силикон; Дърво; Друго
zh-TW: 大頭針頭材質: 陶瓷; 玻璃; 金屬; 無頭; 塑膠; 橡膠; 矽膠; 木材; 其他
ru: Материал головки прямой булавки: Керамика; Стекло; Металл; Без ушка / без головки; Пластик; Резина; Силикон; Дерево; Другое
sl-SI: Material glave bucike: Keramika; Steklo; Kovina; Brez glave; Plastika; Guma; Silikon; Les; Drugo
pt-BR: Alfinete reto material da cabeça: Cerâmica; Vidro; Metal; Sem cabeça; Plástico; Borracha; Silicone; Madeira; Outro
sv: Material för raknålshuvud: Keramik; Glas; Metall; Inget huvud / huvudlös; Plast; Gummi; Silikon; Trä; Övrigt
th: วัสดุหัวพินตรงแล้ว: เซรามิก; แก้ว; โลหะ; ไม่มีหัว; พลาสติก; ยาง; ซิลิโคน; ไม้; อื่นๆ
hu: Egyenes kitűzött fej anyag: Kerámia; Üveg; Fém; Nincs fej / fej nélküli; Műanyag; Gumi; Szilikon; Fa; Egyéb
de: Material des Stecknadelkopfs: Keramik; Glas; Metall; Ohne Kopf; Kunststoff; Gummi; Silikon; Holz; Andere
nl: Rechte speld kopmateriaal: Keramiek; Glas; Metaal; Geen kop / koploos; Plastic; Rubber; Siliconen; Hout; Overig
pl: Materiał główki szpilki: Ceramika; Szkło; Metal; Bez łebka; Plastik; Guma; Silikon; Drewno; Inne
it: Materiale della testa dello spillo dritto: Ceramica; Vetro; Metallo; Senza testa; Plastica; Gomma; Silicone; Legno; Altro
pt-PT: Material da cabeça do alfinete reto: Cerâmica; Vidro; Metal; Sem cabeça; Plástico; Borracha; Silicone; Madeira; Outro
da: Hovedmateriale for knappenål: Keramik; Glas; Metal; Uden hoved/hovedløs; Plast; Gummi; Silikone; Træ; Andet
fi: Nuppineulan pään materiaali: Keraaminen; Lasi; Metalli; Ei päätä / päätön; Muovi; Kumi; Silikoni; Puu; Muu
vi: Vật liệu đầu kim thẳng: Gốm; Thủy tinh; Kim loại; Không đầu; Nhựa; Cao su; Silicone; Gỗ; Khác
es: Material de la cabeza del alfiler recto: Cerámica; Vidrio; Metal; Sin cabeza; Plástico; Goma; Silicona; Madera; Otro
cs: Materiál hlavičky kolíku: Keramika; Sklo; Kov; Bez hlavičky; Plast; Guma; Silikon; Dřevo; Jiné
nb: Nålhodemateriale: Keramikk; Glass; Metall; Uten hode / hodeløs; Plast; Gummi; Silikon; Tre; Annet
sk-SK: Materiál hlavičky rovného špendlíka: Keramika; Sklo; Kov; Bez hlavičky; Plast; Guma; Silikón; Drevo; Iné
tr: Düz iğne başlık malzemesi: Seramik; Cam; Metal; Başlıksız / başsız; Plastik; Kauçuk; Silikon; Ahşap; Diğer